臺灣高等法院臺中分院民事裁定　96年度抗字第103號
抗 告 人　　乙○○○
抗告人就與相對人台灣新光商業銀行股份有限公司與債務人甲○
○間返還借款強制執行事件，對於中華民國96年1月15日台灣台
中地方法院95年度執字第38577號所為裁定提起抗告，本院裁定
如下：
    主  文
抗告駁回。
抗告程序費用由抗告人負擔。
    理  由
一、抗告人抗告意旨略為：執行法院就民國 (下同)95 年12月21
    日第三次拍賣程序，其拍賣通知將債務人即王文彬之地址「
    台中市」誤載為「台北市」致遭退回，然依最高法院54年台
    抗字第359號判例意旨得知，法院依法仍有踐行通知手續，
    況尚有拍賣公告之公示效力存在，故難認該第三次拍賣程序
    有違背程序可言。再者，縱拍賣通知因誤載債務人地址而遭
    退回，則執行法院亦可按正確地址再行通知，且拍賣通知為
    屬程序通知，若無法通知者，則毋庸為公示送達，程序已為
    合法。然原執行法院竟未為更正再行通知，逕撤銷第三次拍
    賣程序，自有可議。又執行法院於拍賣當天宣示「…如合法
    通知債務人時，本件始行得標拍定…」等語，縱屬事實，惟
    未記明於拍賣筆錄及公告，且執行法院亦明知有通知誤載為
    台北市之情，故拍賣當天自應宣示停止拍賣，而非以拍定與
    否繫於不確定之送達等語，故而，執行法院不應撤銷本件第
    三次拍賣程序，仍應由抗告人依第三次拍賣程序承受等置為
    抗告。
二、按拍賣不動產，依強制執行法第113條準用第63條，及辦理
    強制執行案件應注意事項第28條等規定，應通知債權人及債
    務人於拍賣期日到場，通知須以送達方法行之，作成送達證
    書附卷，若有應通知而不通知，或通知未經合法送達者，均
    為違反強制執行時應遵守之程序，未受通知或未受合法通知
    之當事人，均得對之聲明異議，最高法院57年台上字第3129
    號判例可參照。質言之，拍賣程序踐行通知債權人及債務人
    到場，為執行法院應遵守之程序，債權人及債務人應受通知
    而未受，或通知未合法者，均以無通知論，執行程序則有違
    法未妥適之情。經查：執行法院95年12月21日之拍賣通知，
    因誤繕債務人即甲○○之地址「台中市○○區○○路17號為
    「台北市○○區○○路17號，致通知未能合法送達於債務人
    ，而於拍賣期日後始行退回執行法院，有送達信封上郵局註
    記內容可參，從而，本件第三次拍賣程序因債務人住址之誤
    載而未合法送達，執行程序當有瑕疵，核與法條所謂無法通
    知之情顯非相同。又拍賣程序雖有拍賣公告，惟地址誤載送
    達不到之瑕疵仍無法由拍賣公告代替送達，予以治癒，觀諸
    強制執行法第63條、第64條，將通知與拍賣公告分予規定即
    可明知，是執行法院依職權撤銷第三次拍賣程序，考量債務
    人權益之保障，自有法據。執行法院以第三次拍賣程序之「
    合法通知債務人」予以撤銷本次附條件之拍定程序，經核並
    無違誤，則抗告人謂本件拍賣仍有合法通知及尚有拍賣公告
    公示效力之存在等語，非可採納，抗告為無理由，應予駁回
    。
三、據上論結，本件抗告為無理由，依民事訴訟法第495條之1、
    第449條第1項、第95條、第78條，裁定如主文。
中　　華　　民　　國　　96　　年　　3 　　月　　8 　　日
                  民事第五庭    審判長法　官  林陳松
　　　　　　　　　　　      　　　　　法　官  古金男
　　　　　　　　　　　      　　　　　法　官  鄭金龍
以上正本係照原本作成。
再為抗告應以適用法規顯有錯誤為理由，並經本院之許可，該許
可以原裁定所涉及之法律見解具有原則上之重要性者為限。
如提起再抗告者應於裁定送達後10日內向本院提出抗告理由狀（
須按照他造人數附具繕本）並繳納抗告裁判費新臺幣1,000元，
同時委任律師或具有律師資格之關係人為代理人。
                                      書記官  陳振海
中　　華　　民　　國　　96　　年　　3 　　月　　8 　　日
                                                      Ｍ
